臺灣臺中地方法院刑事判決
111年度侵訴字第125號
公  訴  人  臺灣臺中地方檢察署檢察官
被      告  張景昱


選任辯護人  曾偉哲律師
            謝明智律師
上列被告因妨害性自主罪案件，經檢察官提起公訴（110年度偵
字第26451號），本院判決如下：
    主    文
乙○○犯強制性交罪，處有期徒刑壹年柒月。緩刑參年，緩刑期間
付保護管束。
    犯罪事實
一、乙○○原為代號AB000-A110221號（民國81年10月生，印尼籍
    ，真實姓名年籍詳卷，下稱甲○）之雇主，甲○前於乙○○位在
    臺中市○○區○○路○1巷住處擔任看護工作，工作期間與乙○○間
    過從甚密。乙○○竟基於妨害性自主之犯意，於110年4月25日
    上午7、8時餘許，在上址住處2樓乙○○房間內，經甲○口頭表
    示「不要」、「痛」、「我怕」等語，表達不願與乙○○發生
    性交行為之意願，乙○○仍強行以其陰莖插入甲○陰道，而違
    反甲○意願之方式，對甲○為強制性交1次。嗣經甲○將上揭情
    事告知友人乙女（真實姓名詳卷），友人乙女乃建議甲○尋
    求協助，經甲○報警處理，始循線查悉上情。
二、案經甲○訴由臺中市政府警察局第四分局報告臺灣臺中地方
    檢察署檢察官偵查起訴。
    理    由
一、程序部分：
㈠、依性侵害犯罪防治法第12條第2 項之規定，司法機關所製作
    必須公示之文書，不得揭露被害人之姓名、出生年月日、住
    居所及其他足資識別被害人身分之資訊。本案為免揭露或推
    知告訴人甲○之身分，是本案判決書人別、犯罪事實及理由
    欄內關於告訴人甲○、告訴人甲○之友人乙女之姓名，均僅以
    上開代號稱之，合先敘明。
㈡、證據能力之說明：
１、按刑事訴訟法第159 條之5 規定：「被告以外之人於審判外
    之陳述，雖不符前4 條之規定，而經當事人於審判程序同意
    作為證據，法院審酌該言詞陳述或書面陳述作成時之情況，
    認為適當者，亦得為證據。當事人、代理人或辯護人於法院
    調查證據時，知有第159 條第1 項不得為證據之情形，而未
    於言詞辯論終結前聲明異議者，視為有前項之同意。」其立
    法意旨在於傳聞證據未經當事人之反對詰問予以核實，原則
    上先予排除，惟若當事人已放棄詰問或未聲明異議，基於證
    據資料愈豐富，愈有助於真實發現之理念，且強化言詞辯論
    原則，法院自可承認該傳聞證據例外擁有證據能力。經查，
    下列本院引用被告以外之人於審判外之言詞或書面陳述，性
    質上均屬傳聞證據，惟檢察官、被告乙○○及其辯護人於本院
    審理時，並未爭執上開證據之證據能力（見本院卷第189頁
    ），又本院審酌上開言詞及書面陳述作成時之情況，查無其
    他不法之情狀，足認得為本案之證據，依刑事訴訟法第159 
    條之5之規定，均有證據能力。
２、又傳聞法則乃對於被告以外之人於審判外之言詞或書面陳述
    而為之規範。本案判決以下引用之非供述證據，無刑事訴訟
    法第159條第1項規定傳聞法則之適用，經本院於審理時依法
    踐行調查證據程序，與本案待證事實具有自然之關聯性，且
    無證據證明係公務員違法取得之物，依法自得作為證據。
二、認定犯罪事實所憑之證據及理由：訊據被告乙○○對於上揭強
    制性交犯行，業於本院審理時坦承不諱（見本院卷第188、1
    92、193頁），且經證人即告訴人甲○、證人乙女於警詢、偵
    查時證述在卷（見偵卷查第27至34、101、102、125、126、
    149至152、159至161、175至177、191至194頁），並有臺中
    市政府警察局第四分局刑事案件報告書、指認犯罪嫌疑人紀
    錄表、指認表、真實姓名對照表、告訴人甲○手繪之現場圖
    、內政部警政署刑事警察局110年5月27日刑生字第11000511
    39號、110年8月23日刑生字第1100084855號鑑定書、臺中市
    政府警察局第四分局偵查隊受理各類案件紀錄表、受（處）
    理案件證明單、臺中市政府警察局第四分局110年11月24日
    中市警四分偵字第1100046719號函文暨所檢附之警員張原豪
    於110 年11月20日製作之職務報告、性侵害犯罪事件通報表
    、性侵害案件被害人調查表、告訴人甲○之居留證影本、受
    理疑似性侵害事件驗傷診斷書、被告提出與告訴人甲○間之
    通訊軟體WHATS APP、MESSENGER對話紀錄截圖、居留外僑動
    態管理系統、施英富婦產科診所醫師手寫病歷摘要、告訴人
    甲○提供之錄影譯文、與被告間之手機對話紀錄截圖、臺灣
    臺中地方檢察署檢察事務官勘驗筆錄、檔案截圖、臺灣臺中
    地方檢察署檢察官勘驗筆錄、檔案截圖、勘驗筆錄及截圖、
    本院勘驗筆錄等件附卷足參（見偵查卷第9至12、35至39、4
    1、43至45、51至53、79至81、87至89頁、不公開卷第7至15
    、23至27、29至43、45至57、59至71、73至97、99、101、1
    03、105、107至145、147至177、181至185、189至226、231
    至247、249至265、269至435、437、439至527頁、本院卷第
    168、169頁），足見被告之自白確與事實相符，應堪採信。
    是本案事證明確，被告上開犯行洵堪認定，應予依法論科。
三、論罪科刑之理由： 　　
㈠、被告於告訴人甲○以口頭表示「不要」、「痛」、「我怕」等
    語明確表示抗拒之情形下，猶以違反告訴人甲○意願之方法
    ，對告訴人甲○性交，核其所為，係犯刑法第221條第1項之
    強制性交罪。
㈡、按犯罪之情狀顯可憫恕，認科以最低度刑仍嫌過重者，得酌
    量減輕其刑，刑法第59條定有明文。查，被告於上揭時間、
    地點對告訴人甲○所為之強制性交犯行，固造成告訴人甲○之
    身體及心理受創，為法所不容，然審酌被告前與告訴人甲○
    關係甚密，一時衝動、思慮未周而為本案犯行，違反告訴人
    甲○意願之手段尚非激烈之暴力行為，犯罪後復已積極彌補
    ，已與告訴人甲○達成調解，並賠償新臺幣（下同）25萬元
    完畢，有本院111年中司刑移調字第1484號調解程序筆錄乙
    份在卷可參（見本院卷第179、180頁），是依本案客觀之犯
    罪情節、造成之損害與被告主觀犯罪動機、惡性而論，若逕
    依強制性交罪之最低法定本刑科處有期徒刑3年，猶嫌過重
    ，不無情輕法重之虞，客觀上尚有情堪憫恕之處，爰依刑法
    第59條之規定酌減其刑。
㈢、爰審酌被告一時衝動為滿足自己性慾，而為本案強制性交犯
    行，無視告訴人甲○之身體自主權，危害告訴人甲○之身心健
    康及造成告訴人甲○心理壓力，行為實值非難，兼衡被告犯
    罪之動機、目的、手段，高中畢業之智識程度、從事碾米廠
    工作，與母親、小孩同住等家庭經濟狀況，暨考及其犯罪後
    坦承犯行，並業與告訴人甲○達成調解，賠償損害完畢，已
    如前述之犯後態度等一切情狀，量處如主文所示之刑。
㈣、被告雖曾於97年間，因賭博案件，經本院以97年度中簡字第1
    835號判處有期徒刑4月確定，於97年7月23日易科罰金執行
    完畢，有臺灣高等法院被告前案紀錄表1 份在卷可參，然該
    案執行完畢後5年內未再有因故意犯罪而受有期徒刑以上刑
    之宣告情形，審酌被告於本院審理期間坦承犯行，且已與告
    訴人甲○達成調解，並悉數賠償，有如前述，足認被告洵有
    彌過向上之意，被告經此教訓，當知警惕，信無再犯之虞，
    另參酌告訴人甲○於本院調解程序時表示，同意不追究被告
    於本案之刑事責任等語（見本院卷第145頁），本院綜核各
    情，認所宣告之刑，以暫不執行為適當，爰依刑法第74條第
    1項第1款規定併予諭知如主文所示之緩刑，期使其日後謹慎
    行事，被告所犯為同法第221條第1項之強制性交罪，爰併依
    刑法第93條第1項第1款規定，宣告被告應於緩刑期間付保護
    管束。
據上論斷，應依刑事訴訟法第299條第1項前段，刑法第221條第1
 項、第59條、第74條第1項第1款、第93條第1項第1款，判決如
主文。
本案經檢察官○○○提起公訴，檢察官丙○○到庭執行職務。
中　　華　　民　　國　　111 　年　　10　　月　　27　　日
                  刑事第二庭    審判長法  官   劉麗瑛
                                      法  官   劉承翰
　　　　　　　                        法  官   蔡宗儒
以上正本證明與原本無異。
如不服本判決應於收受判決後20日內向本院提出上訴書狀，並應
敘述具體理由；其未敘述上訴理由者，應於上訴期間屆滿後20日
內向本院補提理由書（均須按他造當事人之人數附繕本）「切勿
逕送上級法院」。
告訴人或被害人如不服判決，應備理由具狀向檢察官請求上訴，
上訴期間之計算，以檢察官收受判決正本之日起算。
                                      書記官  黃聖心
中　　華　　民　　國　　111 　年　　10　　月　　27　　日

附錄論罪科刑法條
中華民國刑法第221條第1項
（強制性交罪）
對於男女以強暴、脅迫、恐嚇、催眠術或其他違反其意願之方法
而為性交者，處3年以上10年以下有期徒刑。
前項之未遂犯罰之。